臺灣苗栗地方法院刑事判決
110年度金訴字第35號
公  訴  人  臺灣苗栗地方檢察署檢察官
被      告  翁毓鍵



上列被告因違反洗錢防制法等案件，經檢察官聲請以簡易判決處
刑（109年度偵字第7170號），本院認不宜以簡易判決處刑（110
年度苗金簡字第14號），改依通常程序審理，另經檢察官移送併
案審理（臺灣桃園地方檢察署110年度偵字第21265號），判決如
下：
    主  文
乙○○幫助犯詐欺取財罪，處有期徒刑叁月，如易科罰金，以新臺
幣壹仟元折算壹日。緩刑貳年，並應依附件所示調解筆錄所載內
容向被害人甲○○支付損害賠償。
    犯罪事實
一、乙○○知悉依一般社會生活之通常經驗，金融帳戶係個人理財
    之重要工具，為個人信用之表徵，且在金融機構申請開立金
    融帳戶並無特殊限制，一般人無故收集取得他人金融帳戶使
    用之行徑常與財產犯罪之需要密切相關，而預見將金融帳戶
    提供他人使用，可能幫助他人作為遂行詐欺取財犯罪之工具
    ，藉此逃避執法人員循線追查，仍基於縱令他人將其所提供
    之金融帳戶用以從事詐欺取財犯罪，亦不違背其本意之幫助
    詐欺取財之不確定故意，於民國109年7月3日晚間6時54分許
    ，依真實姓名年籍不詳，自稱「周穗子」之人之指示，在位
    於苗栗縣○○鎮○○○路000號之統一超商科星門市，將其所申請
    開立之玉山商業銀行（下稱玉山銀行）帳號000-0000000000
    000號帳戶之存摺、金融卡，以交貨便寄送之方式，交付與
    真實姓名年籍不詳之人。嗣真實姓名年籍不詳之詐欺犯罪者
    取得上開玉山銀行帳戶後，即意圖為自己不法之所有，基於
    詐欺取財之犯意，分別為下列行為：
　㈠於109年7月6日下午5時30分許，撥打電話予甲○○，自稱係Tdj
    vf.store網站、台新銀行客服人員，並佯稱：因超商店員輸
    入錯誤，將甲○○設定為批發商，導致將連續扣除會員費，須
    依指示匯款以解除會員身分云云，致甲○○陷於錯誤，依該詐
    欺犯罪者之指示，分別於109年7月6日晚間8時36分許、8時5
    9分許，以網路銀行匯款新臺幣（下同）4萬9,985元、4萬8,
    985元至上開玉山銀行帳戶。
　㈡於109年7月7日下午5時34分許，撥打電話予丙○○，佯稱：因
    會計人員失誤，將丙○○設定為VIP，須依指示操作解除云云
    ，致丙○○陷於錯誤，依該詐欺犯罪者之指示，於109年7月7
    日下午6時15分許，以網路銀行匯款6,123元至上開玉山銀行
    帳戶。
　㈢於109年6月24日下午6時30分許，撥打電話予丁○○，自稱係8m
    ore網站客服人員，並佯稱：因網站遭駭客入侵，購物單被
    篡改為團體單，須依指示操作自動櫃員機，且因丁○○轉帳次
    數頻繁，涉及洗錢防制法案件，須依指示開戶、轉帳云云，
    致丁○○陷於錯誤，依該詐欺犯罪者之指示，於109年7月7日
    下午4時59分許，以網路銀行匯款9萬9,987元至上開玉山銀
    行帳戶。嗣經甲○○、丙○○、丁○○發覺受騙報警處理，經警循
    線查獲上情。
二、案經甲○○、丙○○訴由苗栗縣警察局竹南分局報告臺灣苗栗地
    方檢察署檢察官偵查後聲請簡易判決處刑，及丁○○訴由新北
    市政府警察局土城分局報告臺灣桃園地方檢察署檢察官偵查
    後移送併案審理。
    理  由
壹、程序部分
一、按被告以外之人於審判外之陳述，雖不符刑事訴訟法第159
    條之1至第159條之4之規定，而經當事人於審判程序同意作
    為證據，法院審酌該言詞陳述或書面陳述作成時之情況，認
    為適當者，亦得為證據；當事人、代理人或辯護人於法院調
    查證據時，知有刑事訴訟法第159條第1項不得為證據之情形
    ，而未於言詞辯論終結前聲明異議者，視為有前項之同意，
    刑事訴訟法第159條之5定有明文。立法意旨在於傳聞證據未
    經當事人之反對詰問予以核實，原則上先予排除。惟若當事
    人已放棄反對詰問權，於審判程序中表明同意該等傳聞證據
    可作為證據；或於言詞辯論終結前未聲明異議，基於尊重當
    事人對傳聞證據之處分權，及證據資料愈豐富，愈有助於真
    實發見之理念，且強化言詞辯論主義，使訴訟程序得以順暢
    進行，上開傳聞證據亦均具有證據能力。查檢察官、被告乙○○對於本判決以下所引用被告以外之人於審判外之陳述，於
    本院準備程序中均表示同意作為證據（見本院金訴卷第35頁
    ），且迄至言詞辯論終結前均未聲明異議，本院審酌上開證
    據資料作成時之情況，尚無違法不當或證明力明顯過低之瑕
    疵，認為以之作為證據應屬適當，依刑事訴訟法第159條之5
    規定，認前揭證據資料均有證據能力。
二、至於本判決以下所引用之非供述證據，與本案待證事實均具
    有關連性，亦無證據證明係實施刑事訴訟程序之公務員因違
    背法定程序或以不法方式所取得，依刑事訴訟法第158條之4
    之反面解釋，當有證據能力，復經本院審理時，提示並告以
    要旨，使當事人充分表示意見，自得為證據使用。
貳、實體部分
一、認定犯罪事實所憑之證據及理由
　　訊據被告固不否認上開玉山銀行帳戶係其所申請開立，且其
    確有依「周穗子」之指示，提供上開玉山銀行帳戶予真實姓
    名年籍不詳之人。而真實姓名年籍不詳之詐欺犯罪者於取得
    上開玉山銀行帳戶之存摺、金融卡後，對告訴人甲○○、丙○○
    、丁○○施以詐術，致其等陷於錯誤，各依指示匯款至上開玉
    山銀行帳戶內等情，惟矢口否認有何幫助詐欺取財犯行，辯
    稱：伊並未幫助詐欺集團詐欺；當初伊上網找工作，聯絡到
    「周穗子」，對方要求伊填寫基本資料、翻拍帳戶存摺照片
    ，並寄送上開玉山銀行帳戶存摺、金融卡，伊就都寄送出去
    ；伊覺得奇怪，怕有問題，才特地將對話紀錄擷圖，並留存
    寄件繳款證明；伊沒有提供對方金融卡密碼，但密碼即為伊
    手機號碼，可能對方自行猜到等語。經查：
　㈠上開玉山銀行帳戶為被告所申請開立，且被告於109年7月3日
    晚間6時54分許，依「周穗子」之指示，在位於苗栗縣○○鎮○○○路000號之統一超商科星門市，將上開玉山銀行帳戶之存
    摺、金融卡，以交貨便寄送之方式，交付與真實姓名年籍不
    詳之人等節，業據被告供承在卷（見偵7170卷第8至15、43
    頁及其反面，偵21265卷第44至48頁，本院苗金簡卷第39至4
    0頁，本院金訴卷第34、71至72頁），並有帳戶個資檢視2份
    、玉山銀行帳號000-0000000000000號帳戶基本資料、被告
    提供之LINE對話紀錄擷圖、統一超商代收款專用繳款證明翻
    拍照片各1張、E-tracking貨態查詢系統畫面擷圖2張在卷可
    稽（見偵7170卷第19至20、24至26、31頁，偵21265卷第49
    、51、58頁），首堪認定。
　㈡又真實姓名年籍不詳之詐欺犯罪者分別於109年7月6日下午5
    時30分許，撥打電話予告訴人甲○○，自稱係Tdjvf.store網
    站、台新銀行客服人員，並佯稱：因超商店員輸入錯誤，將
    甲○○設定為批發商，導致將連續扣除會員費，須依指示匯款
    以解除會員身分云云，致甲○○陷於錯誤，依該詐欺犯罪者之
    指示，分別於109年7月6日晚間8時36分許、8時59分許，以
    網路銀行匯款4萬9,985元、4萬8,985元至上開玉山銀行帳戶
    ；於109年7月7日下午5時34分許，撥打電話予告訴人丙○○，
    佯稱：因會計人員失誤，將丙○○設定為VIP，須依指示操作
    解除云云，致丙○○陷於錯誤，依該詐欺犯罪者之指示，於10
    9年7月7日下午6時15分許，以網路銀行匯款6,123元至上開
    玉山銀行帳戶；於109年6月24日下午6時30分許，撥打電話
    予告訴人丁○○，自稱係8more網站客服人員，並佯稱：因網
    站遭駭客入侵，購物單被篡改為團體單，須依指示操作自動
    櫃員機，且因丁○○轉帳次數頻繁，涉及洗錢防制法案件，須
    依指示開戶、轉帳云云，致丁○○陷於錯誤，依該詐欺犯罪者
    之指示，於109年7月7日下午4時59分許，以網路銀行匯款9
    萬9,987元至上開玉山銀行帳戶等情，為被告所不爭執，並
    據證人即告訴人甲○○、丙○○、丁○○於警詢時證述明確（見偵
    7170卷第16頁反面至17頁、18頁及其反面，偵21265卷第73
    至79頁），復有內政部警政署反詐騙諮詢專線紀錄表3份、
    高雄市政府警察局林園分局昭明派出所受理詐騙帳戶通報警
    示簡便格式表、受理各類案件紀錄表、刑案紀錄表、受理刑
    事案件報案三聯單、高雄市政府警察局小港分局高松派出所
    受理詐騙帳戶通報警示簡便格式表、受理各類案件紀錄表、
    受理刑事案件報案三聯單、臺南市政府警察局永康分局龍潭
    派出所受理詐騙帳戶通報警示簡便格式表、金融機構聯防機
    制通報單、受理各類案件紀錄表、受理刑事案件報案三聯單
    、丙○○所有之臺灣銀行帳戶客戶往來明細查詢單、丁○○所報
    詐欺案匯款明細附表三、丁○○提供之中國信託商業銀行帳戶
    存摺封面及內頁影本、存款交易明細、玉山銀行帳號000-00
    00000000000號帳戶基本資料及交易明細資料各1份、帳戶個
    資檢視2份存卷可查（見偵7170卷第19至23、28至32、34至3
    5、37至38頁，偵21265卷第53至54、59至60、71、81至83、
    153、161、165至167、197至201頁），應堪認定。是告訴人
    3人於前揭時間，因遭他人詐騙而依指示將前揭款項匯入上
    開玉山銀行帳戶後，旋即於同日遭人將所匯款項提領幾近一
    空，可見該詐欺犯罪者顯然已得實際控制被告所申請開立之
    上開玉山銀行帳戶，而作為收取匯款及提領詐欺取財犯罪所
    得之用，足徵被告上開玉山銀行帳戶之存摺、金融卡，確已
    遭詐欺犯罪者持以作為詐欺取財犯行之工具使用，至為明確
    。
　㈢被告主觀上具有幫助詐欺取財之不確定故意：
　⒈按刑法上之故意，分為直接故意（確定故意）與間接故意（
    不確定故意），行為人對於構成犯罪之事實，明知並有意使
    其發生者，為直接故意；行為人對於構成犯罪之事實，預見
    其發生而其發生並不違背其本意者，為間接故意。又在金融
    機構開立帳戶，請領存摺、金融卡使用，係針對個人身分之
    社會信用而予以資金流通之經濟活動，具有強烈之屬人性，
    而金融機構帳戶，事關存戶個人財產權益保障，與存戶之金
    融卡及密碼結合，專屬性、私密性更形提高，除非本人或與
    本人具密切親誼關係者，難認有何理由可自由流通使用該存
    摺、金融卡及密碼，一般人亦均有應妥為保管，以防止被他
    人冒用之認識。縱有特殊情況偶有將帳戶存摺、金融卡或密
    碼交付他人之需，亦必深入瞭解其用途後再行提供以使用，
    恆係吾人日常生活經驗與事理；而金融帳戶為個人理財之工
    具，申請開立金融帳戶並無任何特殊之限制，一般民眾皆可
    以存入最低開戶金額之方式申請開戶，且一個人可在不同之
    金融機構申請數個存款帳戶使用，並無何困難，此乃眾所周
    知之事實。且依一般人之社會生活經驗，若見有非親非故之
    人不以自己名義申請開戶，反而以各種名目向不特定人收集
    金融機構帳戶供己使用，衡情當已預見收集金融帳戶者，係
    將所收集之帳戶用於從事財產犯罪。況觀諸現今社會上，詐
    欺集團以收集而來之人頭帳戶，作為詐欺犯罪之轉帳帳戶，
    業經報章媒體時有批露，因此交付帳戶予非親非故之人，受
    讓人將持以從事財產犯罪，已屬具通常智識經驗之人所能知
    悉或預見。
　⒉經查，本件被告行為時為年滿24歲之成年人，身心狀況健全
    ，所受教育程度為大學肄業，當時從事CNC技術員工作，此
    據被告陳明在卷（見偵7170卷第43頁反面，本院金訴卷第69
    、72至73頁），則被告顯係具有相當智識程度及社會經驗之
    人，對於上情應有充分認識，斷無諉為不知之理。又被告於
    歷次偵查及本院審理中供稱：伊當時想換工作，伊於109年6
    月27日在網路上看到徵人廣告，工作內容係文書處理工作，
    因為伊先前留下應徵資料，對方就聯繫伊，並自稱是仲介；
    後來伊聯絡到「周穗子」，「周穗子」告知伊必須寄送帳戶
    存摺、金融卡，不能僅以拍攝照片方式審核，伊就於109年7
    月3日晚間6時54分許，將上開玉山銀行帳戶存摺、金融卡寄
    送出去；伊在案發前並不知道不能提供金融帳戶；伊不知道
    對方為何要伊提供存摺、金融卡；伊只知道對方LINE帳號名
    稱為「周穗子」，其他年籍資料、聯絡方式伊均不知道等語
    （見偵7170卷第9、11頁、43頁及其反面，偵21265卷第45頁
    ，本院苗金簡卷第39至40頁，本院金訴卷第34、69至70頁）
    ，可知被告與「周穗子」或其宣稱之公司並無密切親誼關係
    或信任基礎，又倘如被告所稱，「周穗子」要求被告提供上
    開玉山銀行帳戶係作為薪資轉帳帳戶使用，則被告通常祗須
    告知上開玉山銀行帳戶之帳號等基本資料即可，並無實際提
    供帳戶存摺、金融卡之必要，且在被告透過LINE與「周穗子
    」對話過程中，「周穗子」尚要求被告前往統一超商寄送帳
    戶存摺、金融卡供公司審核測試，方能順利應徵其所謂工作
    ，此情已難謂與事理無違。另被告於偵查及本院歷次審理中
    供承：「周穗子」要求伊填寫基本資料、翻拍帳戶存摺照片
    ，又要求寄送上開玉山銀行帳戶存摺、金融卡，伊覺得奇怪
    ，薪轉帳戶為何不是拍照即可；伊現在從事的工作，薪轉帳
    戶只有叫伊拍照提供，伊當時就是因為非常想換工作，不想
    再做焊接工作，對方要求伊拍照並將帳戶寄送出去，伊怕有
    問題，才特別將對話紀錄擷圖，也一併留存小白單（即寄件
    繳款證明）當作證據；上開玉山銀行帳戶伊平時沒有在使用
    ，裡面也沒有錢，當時伊沒有想太多，認為反正用不到上開
    玉山銀行帳戶；伊當初沒有向對方說金融卡密碼，就是因為
    伊沒有給對方密碼，伊就很放心將帳戶資料交給對方，伊的
    想法是反正對方沒有密碼，拿到帳戶也無法提領；但金融卡
    密碼即為伊手機號碼，對方之前曾要伊填寫基本資料，可能
    對方自行猜到；伊因為忙於工作，在提供帳戶約1星期後才
    去報案；上開玉山銀行帳戶資料及伊的基本資料都在對方手
    上，伊覺得不安全；伊在1星期後發現不對時，已經聯絡不
    到「周穗子」，大概是對方已封鎖伊了等語（見偵7170卷第
    11、43頁及其反面，本院苗金簡卷第39至40頁，本院金訴卷
    第33至34、6８至71頁）；參以被告提供上開玉山銀行帳戶而
    寄送與真實姓名年籍不詳之人時，上開玉山銀行帳戶於案發
    前已許久未使用，帳戶內餘額更為0元，此據被告供承明確
    （見本院金訴卷第34、70、72頁），並有上開玉山銀行帳戶
    交易明細資料在卷可考（見偵7170卷第21頁，偵21265卷第5
    3至54、59至60頁），益徵被告對於其依「周穗子」之指示
    ，將上開玉山銀行帳戶交付與真實年籍姓名不詳之人使用，
    可能遭他人持以作為詐欺取財犯罪之轉帳帳戶一節，自當已
    有預見，並有容認其發生之意思。
　⒊復衡以詐欺取財正犯為避免自金融機構帳戶之來源回溯追查
    其身分，乃使用他人金融機構帳戶供被害人匯款及取贓，其
    既有意利用他人帳戶作為詐欺取財之工具，為確保詐欺取財
    所得款項不致遭該帳戶持有人逕自掛失而凍結帳戶之使用，
    致其無從提領款項，甚或該帳戶所有人以辦理補發存摺、金
    融卡或變更密碼之方式，將帳戶內所有款項提領一空，而使
    其費盡心思所取得之款項化為烏有，當無可能選擇使用他人
    遺失、竊得或以詐術騙取之帳戶，供作所得款項匯入之帳戶
    ，而甘冒隨時可能遭真正帳戶持有人察覺有異，逕行掛失而
    無從使用或領得款項之風險；輔以現今社會上，確實存有不
    少為貪圖小利而出售自己帳戶供人使用之人，是詐欺取財正
    犯僅需支付少許之金錢，即可取得一可完全操控而無遭掛失
    風險之帳戶，實無明知係他人所遺失、遭竊或被騙之金融機
    構帳戶，仍以之供作所得款項匯入之用之必要，否則，若在
    其尚未實行犯罪前，或實行後未及提領該帳戶內之贓款前，
    該帳戶即遭掛失、凍結，豈非無從遂其詐欺取財之目的，是
    詐欺取財正犯絕無將涉及犯罪成否之關鍵置於如此不確定境
    地之可能。本件被告於109年7月3日晚間6時54分許，依「周
    穗子」之指示，將其所申請開立之上開玉山銀行帳戶之存摺
    、金融卡，以交貨便寄送之方式，交付與真實姓名年籍不詳
    之人後，迄至109年7月6日、7日始有告訴人3人將前揭款項
    匯入上開玉山銀行帳戶內，而俟告訴人3人發覺受騙報案，
    經警通報警示帳戶時，詐欺犯罪者早已將告訴人3人所匯款
    項悉數提領一空，此情適與前述提供金融機構帳戶予詐欺取
    財正犯作為人頭帳戶使用，以供被害人匯入款項之行為態樣
    相符。準此，被告雖非明知其提供上開玉山銀行帳戶即係幫
    助詐欺集團成員詐騙被害人並提領不法所得之用，惟被告對
    於金融機構帳戶交付他人使用，可能遭持以從事詐欺取財犯
    罪之用，既已有預見，卻仍將上開玉山銀行帳戶存摺、金融
    卡等帳戶資料交付與真實姓名年籍不詳之詐欺集團成員使用
    ，顯然對於該持用其帳戶資料之人果真用以作為詐欺取財犯
    罪之轉帳工具，亦容認其發生而不違背其本意，堪認被告確
    有以提供金融帳戶予他人，幫助他人犯詐欺取財罪之不確定
    故意，灼然甚明。
　⒋被告雖否認有何幫助詐欺取財之犯意，並以前揭情詞置辯，
    惟被告固非明確認識其提供上開玉山銀行帳戶即係幫助詐欺
    犯罪者詐騙被害人並提領不法所得之用，而有意使本案犯罪
    事實發生，然被告主觀上就其於前揭時、地，將上開玉山銀
    行帳戶交付他人使用，可能遭持以從事詐欺取財犯罪之用一
    節，確實已有預見，並有容認其發生之意思，而具有幫助詐
    欺取財之不確定故意，業經本院認定如前；復參諸被告於警
    詢、偵查及本院審理中均稱：伊真的沒有提供金融卡密碼給
    對方，但因為密碼是伊手機號碼，而且伊有提供基本資料給
    對方，可能是對方自行猜到等語（見偵7170卷第11頁、43頁
    及其反面，本院苗金簡卷第39至40頁，本院金訴卷第69至70
    頁），卻另於警詢時稱：伊沒有告知他人金融卡密碼，但伊
    有將密碼寫在金融卡背面等語（見偵21265卷第47頁），辯
    解內容前後已有反覆。又被告就「周穗子」要求其寄送上開
    玉山銀行帳戶存摺、金融卡之目的及用途一節，於警詢及偵
    查中供稱：「周穗子」並未告知伊，但伊認為應是作為薪轉
    使用；伊不知道應徵工作為何要提供帳戶存摺、金融卡，亦
    不知道為何要審核測試等語（見偵7170卷第43頁反面，偵21
    265卷第45頁），於本院審理中則稱：「周穗子」說是要存
    入薪資使用，因為「周穗子」在台北，伊在桃園，就先寄送
    帳戶；「周穗子」沒有說要進行審核，僅單純說存入薪資等
    語（見本院金訴卷第72頁），所述內容前後未臻一致，已見
    若干出入，亦與前揭被告與「周穗子」之LINE對話紀錄內容
    不相符合，是被告上開辯解是否可信，容非無疑。另被告於
    本院歷次審理中迭稱：伊沒辦法確保對方不會將上開玉山銀
    行帳戶拿去從事詐欺犯罪使用；伊覺得奇怪，怕有問題，才
    特別將對話紀錄擷圖，也一併留存小白單（即寄件繳款證明
    ）當作證據；上開玉山銀行帳戶伊平時沒有在使用，當時伊
    認為反正帳戶裡面沒有錢，伊也用不到，對方也沒有密碼，
    伊就提供給對方等語甚明（見本院苗金簡卷第39頁，本院金
    訴卷第34、70至72頁）。是綜合上情，被告上開辯稱其亦係
    受到詐騙，並無幫助詐欺故意云云，尚難採信。
　㈣末查，被告雖於本院準備程序及審理中提出苗栗縣警察局竹
    南分局竹南派出所受理刑事案件報案三聯單、臺灣桃園地方
    檢察署檢察官撤回起訴書，然上開報案三聯單至多僅能說明
    被告嗣後已向警方通報其依「周穗子」之指示，提供上開玉
    山銀行帳戶之情形，無從憑此逕認被告並無幫助詐欺取財之
    犯意；上開撤回起訴書則係因檢察官提起公訴後，於第一審
    辯論終結前，發見有應不起訴之情形，而撤回起訴，亦難執
    此逕謂被告應本案上開犯行不成立犯罪，是被告此部分之主
    張，容有誤會，附此敘明。
　㈤綜上所述，被告確有幫助詐欺取財之犯行，其上開所辯，應
    屬事後避重就輕之詞，尚非可採。從而，本件事證已臻明確
    ，被告犯行洵堪認定，自應依法論科。
二、論罪科刑
　㈠按刑法上之幫助犯，係對於犯罪與正犯有共同之認識，而以
    幫助之意思，對於正犯資以助力，而未參與實施犯罪之行為
    者而言（最高法院73年度台上字第2898號、75年度台上字第
    1509號、88年度台上字第1270號判決意旨參照）。是以，如
    以幫助他人犯罪之意思而參與犯罪構成要件以外之行為者，
    即屬幫助犯，而非共同正犯。所謂以幫助他人犯罪之意思而
    參與者，指其參與之原因，僅在助成他人犯罪之實現而言；
    所謂參與犯罪構成要件以外之行為者，係指其所參與者非直
    接構成某種犯罪事實之內容，而僅係助成其犯罪事實實現之
    行為而言（最高法院78年度台上字第411號判決意旨參照）
    。本件被告基於幫助詐欺取財之不確定故意，依「周穗子」
    （無證據證明為未滿18歲之人）之指示，提供上開玉山銀行
    帳戶之存摺、金融卡予真實姓名年籍不詳之人，使真實姓名
    年籍不詳之詐欺犯罪者得基於詐欺取財之犯意，持以向告訴
    人甲○○、丙○○、丁○○施以詐術，使告訴人等陷於錯誤，匯款
    至上開帳戶內，以遂行詐欺取財犯行，惟被告單純提供上開
    玉山銀行帳戶予他人使用之行為，並不等同於向告訴人等施
    以欺罔之詐術行為，係對他人遂行詐欺取財之犯行資以助力
    ，而參與犯罪構成要件以外之行為，復無其他證據證明被告
    有參與詐欺取財犯行之構成要件行為，參諸前揭說明，應論
    以幫助犯。
　㈡是核被告所為，係犯刑法第30條第1項前段、第339條第1項之
    幫助詐欺取財罪。被告以一次提供上開玉山銀行帳戶之存摺
    、金融卡之行為，幫助真實姓名年籍不詳之詐欺犯罪者向告
    訴人等3人詐取財物，係一行為觸犯數幫助詐欺取財罪，為
    想像競合犯，應依刑法第55條之規定，從一重處斷，論以一
    幫助詐欺取財罪。又被告以幫助他人犯罪之意思而參與犯罪
    構成要件以外之行為，為幫助犯，爰依刑法第30條第2項之
    規定，按正犯之刑減輕之。
　㈢量刑部分：
　　爰以行為人之責任為基礎，審酌被告依「周穗子」之指示，
    將上開玉山銀行帳戶之存摺、金融卡提供與真實姓名年籍不
    詳之人，以此方式幫助他人從事詐欺取財之犯行，致使此類
    犯罪手法層出不窮，更增加被害人尋求救濟及犯罪偵查之困
    難，助長詐欺犯罪，嚴重危害交易秩序與社會治安，所為實
    非可取，且真實姓名年籍不詳之詐欺犯罪者取得上開玉山銀
    行帳戶後，持以向告訴人甲○○、丙○○、丁○○詐取財物，造成
    告訴人等受有財產上損害，就本件犯行部分，金額分別達9
    萬8,970元、6,123元、9萬9,987元，所侵害財產法益之情節
    及程度難謂輕微；惟念及被告犯後尚能坦承客觀犯行之態度
    ，考量被告前無任何前案紀錄，其已與甲○○達成調解，並約
    定分期賠償甲○○，甲○○於本院訊問時表示對於本案無意見等
    節，有調解紀錄表、本院110年度苗司刑簡移調字第14號調
    解筆錄、本院110年5月6日訊問筆錄各1份存卷可查，被告另
    已賠償丙○○6,123元且已履行完畢，又因給付條件差距而未
    能與丁○○達成和解或賠償其損害，丙○○於本院審理中表示願
    意給予被告自新機會等情，有本院公務電話紀錄表3份、丙○○提供之臺灣銀行帳戶存摺影本在卷可參（見本院苗金簡卷
    第31、33至34、40頁，本院金訴卷第77至83頁），兼衡被告
    於本院審理中自陳所受教育程度為大學肄業，目前從事CNC
    焊接工作，月薪約3萬元（見本院金訴卷第72至73頁）等一
    切情狀，量處如主文所示之刑，併諭知易科罰金之折算標準
    ，以資警惕。
　㈣緩刑部分：
　　按行為經法院評價為不法之犯罪行為，且為刑罰科處之宣告
    後，究應否加以執行，乃刑罰如何實現之問題。依現代刑法
    之觀念，在刑罰制裁之實現上，宜採取多元而有彈性之因應
    方式，除經斟酌再三，認確無教化之可能，應予隔離之外，
    對於有教化、改善可能者，其刑罰執行與否，則應視刑罰對
    於行為人之作用而定。倘認有以監禁或治療謀求改善之必要
    ，固須依其應受威嚇與矯治之程度，而分別施以不同之改善
    措施（入監服刑或在矯治機關接受治療）；反之，如認行為
    人對於社會規範之認知並無重大偏離，行為控制能力亦無異
    常，僅因偶發、初犯或過失犯罪，刑罰對其效用不大，祗須
    為刑罰宣示之警示作用，即為已足，此時即非不得緩其刑之
    執行，並藉違反緩刑規定將入監執行之心理強制作用，謀求
    行為人自發性之改善更新。而行為人是否有改善之可能性或
    執行之必要性，固係由法院為綜合之審酌考量，並就審酌考
    量所得而為預測性之判斷，但當有客觀情狀顯示預測有誤時
    ，亦非全無補救之道，法院仍得在一定之條件下，撤銷緩刑
    （刑法第75條、第75條之1參照），使行為人執行其應執行
    之刑，以符正義。由是觀之，法院是否宣告緩刑，有其自由
    裁量之職權，而基於尊重法院裁量之專屬性，對其裁量宜採
    取較低之審查密度，祗須行為人符合刑法第74條第1項所定
    之條件，法院即得宣告緩刑，與行為人犯罪態樣、犯罪情節
    是否重大，是否坦認犯行並賠償損失，並無絕對必然之關聯
    性（最高法院102年度台上字第4161號、107年度台上字第98
    6號判決意旨參照）。經查，被告前無任何前案紀錄，未曾
    因故意犯罪受有期徒刑以上刑之宣告，有臺灣高等法院被告
    前案紀錄表在卷可憑，考量被告尚能坦承客觀犯行，並與甲○○、丙○○達成調解或賠償其損害，惟因給付條件差距而未能
    與丁○○達成和解或賠償其損害等節，堪認本件被告上開犯行
    係因一時失慮，致罹刑章，經此偵審程序及上開罪刑宣告，
    當已知所警惕，信無再犯之虞，復參酌告訴人等對於本案之
    意見，以及緩刑係附隨於有罪判決之非機構式刑事處遇，其
    主要目的在避免短期自由刑之弊害，藉違反緩刑規定將入監
    執行之心理強制作用，期待行為人自發性之改善更生，以達
    成重新社會化之人格重建機能，是本院認被告所宣告之刑以
    暫不執行為適當，依刑法第74條第1項第1款之規定，宣告緩
    刑2年，以啟自新。又為使被告能自本案中深切記取教訓，
    促使其尊重法律規範秩序及他人之財產權，強化其法治觀念
    ，避免再度犯罪，彌補本案犯行所生危害，並確實保障告訴
    人之權益，本院認應以命被告履行一定條件負擔為適當，爰
    依刑法第74條第2項第3款之規定，命被告應依如附件所示之
    調解筆錄所載內容，向甲○○支付如附件所示之損害賠償，以
    發揮附條件緩刑制度之立意及避免短期自由刑執行所肇致之
    弊端，期能符合緩刑之目的。倘被告違反上開應行負擔之事
    項且情節重大，足認原宣告之緩刑難收其預期效果，而有執
    行刑罰之必要者，依刑法第75條之1第1項第4款之規定，得
    撤銷緩刑之宣告，附此敘明。
三、沒收
　㈠按供犯罪所用、犯罪預備之物或犯罪所生之物，屬於犯罪行
    為人者，得沒收之；於全部或一部不能沒收或不宜執行沒收
    時，追徵其價額，刑法第38條第2項前段、第4項分別定有明
    文。又宣告刑法第38條、第38條之1之沒收或追徵，有過苛
    之虞、欠缺刑法上之重要性、犯罪所得價值低微，或為維持
    受宣告人生活條件之必要者，得不宣告沒收或酌減之，刑法
    第38條之2第2項亦定有明文。
　㈡被告將上開玉山銀行帳戶之存摺、金融卡，交付與真實姓名
    年籍不詳之人，由真實姓名年籍不詳之詐欺犯罪者持以向告
    訴人等詐取財物，業經本院認定如前，是上開物品係被告所
    有，供其本案犯罪所用之物，惟上開物品既未經扣案，復無
    積極證據足認現尚存在，衡諸上開物品單獨存在不具刑法上
    之非難性，倘予沒收或追徵，除另使刑事執行程序開啟之外
    ，對於被告犯罪行為之不法、罪責評價並無影響，復不妨被
    告刑度之評價，對於沒收制度所欲達成或附隨之社會防衛目
    的亦無任何助益，欠缺刑法上之重要性，而無沒收或追徵之
    必要，爰依刑法第38條之2第2項規定，不予宣告沒收，併此
    敘明。
　㈢另被告固將上開玉山銀行帳戶之存摺、金融卡提供與真實姓
    名年籍不詳之人使用，由真實姓名年籍不詳之詐欺犯罪者持
    以提領款項，然依卷內事證，尚無任何積極證據足資佐證被
    告因本案幫助犯行獲取任何報酬或其他不法利得，基於罪疑
    唯輕、有疑利於被告之原則，應認被告並無任何犯罪所得，
    自無庸諭知沒收。末按幫助犯僅係對犯罪構成要件以外之行
    為為加功，並無共同犯罪之意思，對於正犯所有供犯罪所用
    之物或犯罪所得，無庸併為沒收之諭知（最高法院86年度台
    上字第6278號、89年度台上字第6946號判決意旨參照）。準
    此，被告就詐欺取財正犯之犯罪所得，尚無從併為諭知沒收
    或追徵，附此敘明。
叁、不另為無罪之諭知部分
一、公訴意旨另以：被告前揭行為，亦係基於幫助洗錢之犯意，
    尚涉犯刑法第30條第1項、洗錢防制法第14條第1項之幫助洗
    錢罪嫌等語。
二、按犯罪事實應依證據認定之，無證據不得推定其犯罪事實；
    不能證明被告犯罪者，應諭知無罪之判決，刑事訴訟法第15
    4條第2項、第301條第1項分別定有明文。又事實之認定，應
    憑證據，如未能發現相當證據，或證據不足以證明，自不能
    以推測或擬制之方法，以為裁判基礎；認定不利於被告之事
    實，須依積極證據，苟積極證據不足為不利於被告事實之認
    定時，即應為有利於被告之認定（最高法院40年台上字第86
    號、30年上字第816號判例意旨參照）。次按認定犯罪事實
    所憑之證據，雖不以直接證據為限，間接證據亦包括在內，
    然而無論直接或間接證據，其為訴訟上之證明，須於通常一
    般之人均不致有所懷疑，而得確信其為真實之程度者，始得
    據為有罪之認定，倘其證明尚未達到此一程度，而有合理之
    懷疑存在時而無從使事實審法院得有罪之確信時，即應由法
    院為諭知被告無罪之判決（最高法院76年台上字第4986號判
    例意旨參照）。另按檢察官就被告犯罪事實，應負舉證責任
    ，並指出證明之方法，刑事訴訟法第161條第1項定有明文。
    因此，檢察官對於起訴之犯罪事實，應負提出證據及說服之
    實質舉證責任。倘其所提出之證據，不足為被告有罪之積極
    證明，或其指出證明之方法，無從說服法院以形成被告有罪
    之心證，基於無罪推定之原則，自應為被告無罪判決之諭知
    （最高法院92年台上字第128號判例意旨參照）。
三、按行為人提供金融帳戶提款卡及密碼予不認識之人，非屬洗
    錢防制法第2條所稱之洗錢行為，不成立同法第14條第1項一
    般洗錢罪之正犯；如行為人主觀上認識該帳戶可能作為收受
    及提領特定犯罪所得使用，他人提領後即產生遮斷資金流動
    軌跡以逃避國家追訴、處罰之效果，仍基於幫助之犯意而提
    供，應論以幫助犯同法第14條第1項之一般洗錢罪（最高法
    院108年度台上大字第3101號裁定意旨參照）。申言之：
　㈠洗錢防制法之立法目的，在於防範及制止因犯第3條所列之特
    定犯罪而取得或變得之財物或財產上利益及其之孳息，藉由
    包含處置（即將特定犯罪所得直接予以移轉或變更）、分層
    化（即以迂迴層轉、化整為零之多層化包裝方式，掩飾或隱
    匿特定犯罪所得）及整合（即收受、持有或使用他人之特定
    犯罪所得，使之回流至正常金融體系，而得以合法利用享受
    ）等各階段之洗錢行為，使其形式上轉換成為合法來源，以
    掩飾或切斷特定犯罪所得與犯罪之關聯性，而藉以逃避追訴
    、處罰。參酌洗錢防制法第3條、第4條第2項立法說明等旨
    ，一般洗錢罪與特定犯罪係不同構成要件之犯罪，各別行為
    是否該當於一般洗錢罪或特定犯罪，應分別獨立判斷，特定
    犯罪僅係洗錢行為之「不法原因聯結」，即特定犯罪之「存
    在」及「利得」，僅係一般洗錢罪得以遂行之情狀，而非該
    罪之構成要件行為。特定犯罪之既遂與否和洗錢行為之實行
    間，不具有時間先後之必然性，只要行為人實行洗錢行為，
    在後續因果歷程中可以實現掩飾、隱匿特定犯罪所得之效果
    ，即得以成立一般洗錢罪，並不以「特定犯罪已發生」或「
    特定犯罪所得已產生」為必要。洗錢防制法第2條修正之立
    法說明第4點，已敘明有關是否成立該條第3款洗錢行為之判
    斷重點「在於主觀上是否明知或可得而知所收受、持有」，
    即不以「明知」為限。且國際公約及英美法之犯罪主觀要件
    與我國刑法規定差異甚大，解釋上不宜比附援引，而應回歸
    我國刑法有關犯罪故意之規定處理，對於構成犯罪之事實，
    除法律明定以「明知」為要件，行為人須具有確定故意（直
    接故意）外，犯罪之故意仍應包含確定故意、不確定故意（
    未必故意或間接故意），洗錢行為並無「明知」之要件，在
    解釋上自不能限於確定故意。是提供金融帳戶提款卡及密碼
    之行為人，因已將帳戶之提款卡及密碼等物件提供他人使用
    ，失去對自己帳戶之實際管領權限，若無配合指示親自提款
    ，即無收受、持有或使用特定犯罪所得之情形，且無積極之
    移轉或變更特定犯罪所得之行為，故非屬洗錢防制法第2條
    第1款、第3款所稱之洗錢行為。又一般而言，洗錢防制法第
    2條第2款之掩飾、隱匿行為，目的在遮掩、粉飾、隱藏、切
    斷特定犯罪所得與特定犯罪間之關聯性，是此類洗錢行為須
    與欲掩飾、隱匿之特定犯罪所得間具有物理上接觸關係（事
    實接觸關係）。而提供金融帳戶提款卡及密碼供他人使用，
    嗣後被害人雖匯入款項，然此時之金流仍屬透明易查，在形
    式上無從合法化其所得來源，未造成金流斷點，尚不能達到
    掩飾或隱匿特定犯罪所得之來源、去向及所在之作用，須待
    款項遭提領後，始產生掩飾、隱匿之結果。故而，行為人提
    供金融帳戶提款卡及密碼，若無參與後續之提款行為，即非
    洗錢防制法第2條第2款所指洗錢行為，無從成立一般洗錢罪
    之直接正犯。
　㈡特定犯罪之正犯實行特定犯罪後，為掩飾、隱匿其犯罪所得
    財物之去向及所在，而令被害人將款項轉入其所持有、使用
    之他人金融帳戶，並由該特定犯罪正犯前往提領其犯罪所得
    款項得手，如能證明該帳戶內之款項係特定犯罪所得，因已
    被提領而造成金流斷點，該當掩飾、隱匿之要件，該特定犯
    罪正犯自成立一般洗錢罪之正犯。刑法第30條之幫助犯，係
    以行為人主觀上有幫助故意，客觀上有幫助行為，即對於犯
    罪與正犯有共同認識，而以幫助意思，對於正犯資以助力，
    但未參與實行犯罪之行為者而言。幫助犯之故意，除需有認
    識其行為足以幫助他人實現故意不法構成要件之「幫助故意
    」外，尚需具備幫助他人實現該特定不法構成要件之「幫助
    既遂故意」，惟行為人只要概略認識該特定犯罪之不法內涵
    即可，無庸過於瞭解正犯行為之細節或具體內容。此即學理
    上所謂幫助犯之「雙重故意」。金融帳戶乃個人理財工具，
    依我國現狀，申設金融帳戶並無任何特殊限制，且可於不同
    之金融機構申請多數帳戶使用，是依一般人之社會通念，若
    見他人不以自己名義申請帳戶，反而收購或借用別人之金融
    帳戶以供使用，並要求提供提款卡及告知密碼，則提供金融
    帳戶者主觀上如認識該帳戶可能作為對方收受、提領特定犯
    罪所得使用，對方提領後會產生遮斷金流以逃避國家追訴、
    處罰之效果，仍基於幫助之犯意，而提供該帳戶之提款卡及
    密碼，以利洗錢實行，仍可成立一般洗錢罪之幫助犯。
　㈢綜上，行為人提供金融帳戶提款卡及密碼予不認識之人，固
    非屬洗錢防制法第2條所稱之洗錢行為，不成立一般洗錢罪
    之正犯；然行為人主觀上如認識該帳戶可能作為收受、提領
    特定犯罪所得使用，他人提領後會產生遮斷資金流動軌跡以
    逃避國家追訴、處罰之效果，仍基於幫助之犯意而提供，則
    應論以幫助犯一般洗錢罪（最高法院108年度台上字第3101
    號判決意旨參照）。
四、細究上開最高法院見解，既非認為行為人提供金融帳戶提款
    卡及密碼予不認識之人，僅應單純論以幫助洗錢罪，而不必
    再論以幫助詐欺取財罪，亦非認為行為人祗要有提供金融帳
    戶提款卡及密碼予不認識之人之行為，一律均應論以幫助洗
    錢罪，而係明白揭示「行為人主觀上如認識該帳戶可能作為
    收受、提領特定犯罪所得使用，他人提領後會產生遮斷資金
    流動軌跡以逃避國家追訴、處罰之效果，仍基於幫助之犯意
    而提供」，始應論以幫助犯洗錢防制法第14條第1項之一般
    洗錢罪。由此可知，行為人將金融帳戶存摺、金融卡等帳戶
    資料提供與真實姓名年籍不詳之人，除經法院認定成立幫助
    詐欺取財罪外，倘認其行為尚成立幫助洗錢罪，則必以行為
    人主觀上認識或預見其所提供之金融帳戶可能被作為收受及
    提領特定犯罪所得使用，且他人提領後即產生遮斷資金流動
    軌跡以逃避國家追訴、處罰之效果，仍基於幫助犯之故意而
    提供金融帳戶，為其構成要件。亦即，幫助洗錢罪與幫助詐
    欺取財罪，係一行為觸犯數罪名之想像競合關係，而非法條
    競合吸收關係或特別關係。又揆諸上開說明，一般洗錢罪與
    特定犯罪（詐欺取財罪）係不同構成要件之犯罪，各別行為
    是否該當於一般洗錢罪或特定犯罪，應分別獨立判斷，同理
    ，幫助洗錢罪與幫助詐欺取財罪本亦係不同構成要件之犯罪
    ，對於行為人之行為是否該當於幫助洗錢罪或幫助詐欺取財
    罪，自應依各罪之構成要件分別獨立判斷，非謂行為人之行
    為該當於其中一罪（如幫助詐欺取財罪）之構成要件，即當
    然成立另一罪名（如幫助洗錢罪），否則無異將上開各罪看
    做法條競合關係，至為明瞭。易言之，行為人提供金融帳戶
    之行為是否成立一般洗錢罪之幫助犯，仍應以行為人主觀上
    是否認識或預見其所提供之金融帳戶可能被作為收受及提領
    特定犯罪所得使用，且他人提領後即產生遮斷資金流動軌跡
    以逃避國家追訴、處罰之效果（即幫助既遂故意），而為其
    主要判斷。
五、另依上開最高法院見解所示，刑法上之幫助犯，係以行為人
    主觀上有幫助故意，客觀上有幫助行為，即對於犯罪與正犯
    有共同認識，而以幫助意思，對於正犯資以助力，但未參與
    犯罪之實行行為者而言。幫助犯之主觀意思，必須具備所謂
    「雙重故意」，除須有對其幫助他人實現故意不法構成要件
    之幫助行為有所認識之「幫助故意」外，尚須具備幫助正犯
    實現特定不法構成要件既遂之「幫助既遂故意」。行為人固
    僅需概略認識特定犯罪之不法內涵，然若行為人對於其行為
    將使正犯實現特定犯罪之不法侵害並無故意，既欠缺幫助既
    遂故意，自不成立幫助犯。從而，行為人將金融帳戶存摺、
    金融卡等帳戶資料提供與真實姓名年籍不詳之人，判斷其行
    為是否尚成立幫助洗錢罪，在我國刑法就幫助犯採共犯從屬
    性說之前提下，除須詐欺取財罪等特定犯罪之正犯在實行特
    定犯罪後，為掩飾、隱匿其犯罪所得財物之去向及所在，將
    被害人匯入行為人所提供之金融帳戶內之詐欺犯罪所得款項
    提領得手，而造成金流斷點，因而成立一般洗錢罪之正犯外
    ，更須按具體個案情節，依證據認定行為人主觀上確有幫助
    既遂故意，亦即對於上開詐欺取財罪之正犯在實行詐欺取財
    犯罪後，將使被害人匯款至金融帳戶內，並由取款車手將帳
    戶內之詐欺犯罪所得提領得手，而造成金流斷點，藉以掩飾
    、隱匿犯罪所得之去向及所在等節，確已認識或預見，而具
    備幫助犯之雙重故意，始足以成立一般洗錢罪之幫助犯。再
    參諸上開最高法院見解認，特定犯罪僅係洗錢行為之不法原
    因聯結，並非構成要件行為；特定犯罪之既遂與否與洗錢行
    為之實行間，不具有時間先後之必然性，並不以行為人實行
    洗錢行為時，「特定犯罪已發生」或「特定犯罪所得已產生
    」為必要，業如前述，惟此係說明洗錢行為與特定犯罪及其
    犯罪所得間並無時序先後關係，核與行為人成立幫助犯，仍
    應以正犯具備一定之犯罪要素為必要（共犯從屬說之限制從
    屬形式），乃至行為人於行為時，主觀上必須具備幫助洗錢
    罪之故意，均屬二事。是在判斷行為人主觀上是否具備幫助
    洗錢罪之幫助故意及幫助既遂故意時，自應以行為人提供金
    融帳戶而從事幫助行為時，為其判斷基準。
六、然查，依現今一般人之社會通常觀念，對於他人無故收集金
    融機構帳戶使用，或係將所收集之帳戶用於從事財產犯罪，
    故將帳戶交付他人使用，可能遭持以從事詐欺取財犯罪之不
    法使用，衡情當已預見，固經本院說明如前，但徒憑行為人
    主觀上具有幫助詐欺取財罪之不確定故意一情，是否足以當
    然推論行為人主觀上亦已認識或預見其所提供之金融帳戶可
    能被作為收受及提領特定犯罪所得使用，且他人提領後即產
    生遮斷金流以逃避國家追訴、處罰之效果，而具備幫助洗錢
    罪之幫助既遂故意，誠非無疑。衡以現今特殊詐欺犯罪之行
    為型態甚多，詐欺集團內部分工模式細密，犯罪手法及流程
    多元、繁複，詐欺集團成員是否及如何收集、使用人頭帳戶
    、以何種方式實行詐騙、以何種方式取得詐欺所得款項，又
    被害人匯款至人頭帳戶後，是否派遣取款車手收取或提領款
    項、是否係持帳戶金融卡提領，均非僅有單一可能，各種行
    為態樣亦非均當然構成洗錢行為，且行為人提供金融帳戶之
    契機、經過，及其交付時之客觀情狀各有不同，是其主觀上
    對於帳戶內款項遭提領後，將產生遮斷資金流動軌跡以逃避
    國家追訴、處罰之效果，是否必然有所認識或預見，亦難一
    概而論，實無從以概括籠統之認定方式，逕以行為人主觀上
    具有幫助詐欺取財罪之不確定故意一節，率認其亦具備幫助
    洗錢罪之確定故意或不確定故意，更不能以行為人提供金融
    帳戶之既成事實，連結詐欺集團取款車手嗣後提領詐欺犯罪
    所得款項，因而成立一般洗錢罪共同正犯之情，反向推認行
    為人於提供金融帳戶時，主觀上必亦具備幫助洗錢罪之幫助
    既遂故意。倘依此觀點，行為人提供金融帳戶予他人，經法
    院認定成立幫助詐欺取財罪者，恆亦成立幫助洗錢罪，不但
    有混淆、模糊上開2罪構成要件之嫌，實際上已架空對於幫
    助洗錢罪之主觀構成要件之判斷。且查，因詐欺取財罪與一
    般洗錢罪之正犯犯行既遂時點不同，在取款車手未能成功提
    領款項前即遭查獲之情形，詐欺取財犯行部分早已既遂，惟
    洗錢犯行部分仍屬未遂，則金融帳戶提供者縱然主觀上有幫
    助犯之故意，至多僅成立一般洗錢未遂罪之幫助犯；行為人
    係提供行動電話門號，或以其他方式對正犯資以助力，經法
    院認定成立幫助詐欺取財罪者，猶非當然認定其行為成立一
    般洗錢罪之幫助犯，凡此各情，對照上開所述，益徵行為人
    提供金融帳戶時，主觀上是否有幫助洗錢罪之幫助既遂故意
    ，仍應與幫助詐欺取財之主觀犯意分別獨立判斷，其理至為
    明確。
七、經查：
　㈠本件被告固將其所有之上開玉山銀行帳戶存摺、金融卡交付
    與真實姓名年籍不詳之人，惟揆諸上開說明，行為人提供金
    融帳戶之行為是否成立一般洗錢罪之幫助犯，仍應按具體個
    案情節，依證據認定行為人主觀上確有幫助既遂故意，而具
    備幫助犯之雙重故意，始足當之。被告歷次供述時均稱：伊
    係上網應徵工作，聯絡到「周穗子」，「周穗子」要求伊寄
    送上開玉山銀行帳戶存摺、金融卡，伊就將上開玉山銀行帳
    戶存摺、金融卡寄送出去；伊並未提供金融卡密碼與「周穗
    子」，伊認為反正對方沒有密碼，拿到帳戶也無法提領等語
    明確（見偵7170卷第9至11頁、43頁及其反面，偵21265卷第
    44頁，本院苗金簡卷第39至40頁，本院金訴卷第34、70至72
    頁），業如前述，復徵之前揭被告與「周穗子」之LINE對話
    紀錄，「周穗子」係向被告表示「寄卡片簿子到公司審核測
    試」等內容。是觀諸上開被告依「周穗子」之指示提供上開
    玉山銀行帳戶之過程，可知「周穗子」僅泛稱要求被告提供
    金融帳戶係供所謂「審核測試」之用，此外並未具體表示其
    他目的或用途，亦未曾提及將由他人提領上開玉山銀行帳戶
    內之款項或與此相關之內容。
　㈡又依上開最高法院見解，被告固僅需概略認識特定犯罪之不
    法內涵即可，無庸要求其認識特定正犯行為之細節或具體內
    容，但所謂「概略認識該特定犯罪之不法內涵」者，仍係指
    被告應認識正犯行為之核心不法內涵，以及因正犯行為導致
    法益侵害結果發生之蓋然性，始足肯定其幫助既遂故意。則
    依卷內證據資料所示，縱可認被告提供金融帳戶時，主觀上
    已預見將上開玉山銀行帳戶存摺、金融卡，可能遭詐欺犯罪
    者持以作為詐欺取財犯罪之工具使用，而有幫助他人犯詐欺
    取財罪之不確定故意，然被告於提供金融帳戶時，對於本案
    是否可能存在取款車手負責提領款項，車手係以何種方式提
    領，乃至詐欺取財罪之正犯在實行詐欺取財犯罪後，將使被
    害人匯款至被告所提供之金融帳戶內，並由取款車手將帳戶
    內之詐欺犯罪所得提領得手，而造成金流斷點，藉以掩飾、
    隱匿犯罪所得之去向及所在等攸關一般洗錢罪正犯行為之關
    鍵事項，既無一具體明確，復欠缺其他證據足認被告於行為
    時，主觀上對此已有認識或預見，自難遽謂被告已認識一般
    洗錢罪正犯行為之核心內涵，以及因正犯行為導致法益侵害
    結果發生之蓋然性，而具備幫助洗錢罪之幫助既遂故意，亦
    不得逕以推論或概括籠統之方式認定。從而，徵諸被告提供
    上開玉山銀行帳戶之過程，可否逕認被告主觀上具有幫助犯
    之雙重故意，容非無疑。
　㈢準此，本件綜合卷內事證以觀，至多僅能認定被告主觀上已
    預見將上開玉山銀行帳戶提供他人使用，可能幫助他人作為
    遂行詐欺取財犯罪之工具，而有幫助詐欺取財之不確定故意
    ；依公訴意旨所提出之證據，衡以被告交付上開玉山銀行帳
    戶之契機、經過，及其行為時之客觀情狀，實無從憑此遽認
    被告於行為時，主觀上已認識或預見上開玉山銀行帳戶係作
    為收受及提領特定犯罪所得使用，而有產生遮斷資金流動軌
    跡以逃避國家追訴、處罰之效果，則被告主觀上是否具備幫
    助洗錢罪之幫助既遂故意，尚非無疑，依罪疑唯輕、有疑利
    於被告之原則，即應為有利於被告之認定，不能率認被告確
    有幫助洗錢之主觀犯意，而成立一般洗錢罪之幫助犯。
八、綜上所述，本案依公訴意旨所提出之證據，尚無從認定被告
    有前揭公訴意旨所指刑法第30條第1項、洗錢防制法第14條
    第1項之幫助洗錢罪犯行，公訴意旨認被告所為另涉上開罪
    嫌，容有誤會。惟公訴意旨既認此部分若成立犯罪，與被告
    前揭論罪科刑之部分，有想像競合犯之裁判上一罪關係，爰
    不另為無罪之諭知。
據上論斷，應依刑事訴訟法第299條第1項前段，刑法第30條第1
項前段、第2項、第339條第1項、第55條、第41條第1項前段、第
74條第1項第1款、第2項第3款，刑法施行法第1條之1第1項，判
決如主文。
本案經檢察官彭郁清聲請以簡易判決處刑，檢察官雷金書移送併
案審理，檢察官蕭慶賢到庭執行職務。
中　　華　　民　　國　　110 　年　　11　　月　　30　　日
　　　　　　　　　刑事第一庭　審判長法　官　陳茂榮
　　　　　　　　　　　　　　　　　　法　官　柳章峰
　　　　　　　　　　　　　　　　　　法　官　高御庭
以上正本證明與原本無異。
如不服本判決應於收受送達後20日內向本院提出上訴書狀，並應
敘述具體理由；其未敘述上訴理由者，應於上訴期間屆滿後20日
內向本院補提理由書（均須按他造當事人之人數附繕本）「切勿
逕送上級法院」。
中　　華　　民　　國　　110 　年　　11　　月　　30　　日
　　　　　　　　　　　　　　　　　　書記官　林怡芳
附錄本案論罪科刑法條全文：
中華民國刑法第339條
（普通詐欺罪）
意圖為自己或第三人不法之所有，以詐術使人將本人或第三人之
物交付者，處5年以下有期徒刑、拘役或科或併科50萬元以下罰
金。
以前項方法得財產上不法之利益或使第三人得之者，亦同。
前二項之未遂犯罰之。